臺灣桃園地方法院刑事判決　　　　　　　94年度訴字第1016號
公　訴　人　臺灣桃園地方法院檢察署檢察官
被　　　告　丙○○
　　　　　　乙○○
上列被告因搶奪等案件，經檢察官提起公訴（94年度偵字第6506
號），本院判決如下：
    主  文
丙○○共同意圖為自己不法之所有，而搶奪他人之動產，累犯，
處有期徒刑拾月。
乙○○共同意圖為自己不法之所有，而搶奪他人之動產，累犯，
處有期徒刑肆月，如易科罰金，以參佰元折算壹日。
    事  實
一、丙○○前因竊盜及搶奪案件，分別經本院九十一年度易字第
    一九六六號及臺灣高等法院九十二年度上訴字第二二○九號
    刑事判決各判處有期徒刑七月及一年二月確定，嗣經臺灣高
    等法院九十三年度聲字第九八二號裁定應執行有期徒刑一年
    七月確定，刑期自民國九十二年四月二十三日起算，至九十
    四年二月二十八日縮刑期滿執行完畢（九十二年六月二日至
    同年十一月二十六日執行強制戒治）；乙○○前因違反毒品
    危害防制條例案件，經本院九十二年度桃簡字第一六二四號
    刑事判決判處有期徒刑六月確定，於九十三年八月四日入監
    執行，迄九十四年二月三日期滿執行完畢（均構成累犯）。
二、詎其二人均不知悔改，復共同意圖為自己不法之所有，並基
    於概括犯意之聯絡，先於九十四年三月二十三日下午二、三
    時許，由丙○○騎乘乙○○之母親所有車號不詳之機車搭載
    乙○○，至桃園縣八德市○○路○段豐田汽車附近之巷子內
    ，推由丙○○以上揭機車鑰匙啟動而竊取停放於路旁不詳車
    號之機車一台，得手後利用該機車為工具，由丙○○騎乘搭
    載乙○○四處搜尋搶奪對象，迄於同日下午四時許，騎經桃
    園縣桃園市○○路與博愛路口時，見甲○○一人獨行，認有
    機可趁，即騎車自後尾隨，於甲○○不備之際，推由坐於後
    座之乙○○自後徒手搶奪甲○○所有之黑色皮包一只，內有
    皮夾一只、新台幣（下同）紙鈔六千四百元、駕照一張、信
    用卡四張、數位照相機一台及些許零錢等物，得手後，隨即
    騎乘機車逃逸至桃園縣桃園市○○○街十號旁空地分贓，乙○○分得三千二百元，餘款及數位照相機一台由丙○○取得
    後，即將上述黑色皮包、皮夾、駕照及信用卡等物丟棄於上
    址附近，二人復將上述所竊得之機車放回原址，而一同騎乘
    乙○○母親所有之機車離開。嗣因乙○○心生不安，故於九
    十四年四月五日下午一時許，在警方尚未知悉何人涉犯上述
    竊盜及搶奪罪行前，主動至桃園縣政府警察局桃園分局中路
    派出所向承辦警員黃宣樺、楊仁見自首上情，並接受裁判。
三、案經乙○○自首後由桃園縣政府警察局桃園分局報請臺灣桃
    園地方法院檢察署檢察官偵查起訴。
    理  由
一、訊據被告丙○○矢口否認上揭犯行，辯稱：案發當天下午四
    時許，伊在中壢龍岡圓環附近友人「魯超」住處，伊未與被
    告乙○○共同竊盜及搶奪，本件係因伊曾在獄中毆打乙○○
    ，是他挾怨誣指云云。經查，上揭犯罪事實，業據被告乙○○迭於警詢、偵查及本院審理時坦承詳盡（見偵卷第七至一
    ○、一三至一六頁、他字卷第三三、三四頁、本院卷第三六
    、三七、九四頁），前後供述之情節均無不同，且與被害人
    即證人甲○○證述於上揭時地遭兩名男子騎乘機車，由後座
    之男子徒手行搶其所有黑色皮包一只，內有上述皮夾、現金
    、駕照、信用卡及數位照相機一台等情節相符（見偵卷第二
    九至三五、七二頁），復有被告乙○○帶同警員至上述分贓
    及丟棄贓物地點，所拍攝之照片二張在卷可佐（見偵卷第四
    四頁），再者，甲○○所有前開被搶後並遭被告二人丟棄之
    黑色皮包、皮夾、駕照及信用卡等物，業於案發當晚七時許
    ，由不詳之民眾拾獲後送交派出所，再由警員通知甲○○領
    回一節，亦經甲○○陳明在卷（見偵卷第七二頁），並有該
    黑色皮包之照片一幀在卷可稽（見偵卷第四五頁），足認被
    告乙○○前開自白與事實相符，堪以採信。至被告丙○○辯
    稱案發當時其人在「魯超」家云云，惟竟然無法提供「魯超
    」之年籍及地址，以供本院傳喚，又始終未能偕同「魯超」
    到庭作證，已見情虛，且其於警詢中供稱：案發當天上午十
    一時左右前往「魯超」家中，至當日下午接近七時許離開等
    情（見偵卷第二三頁），嗣於本院審理時改稱：案發當天下
    午伊有打電話給乙○○，乙○○有到伊住處，乙○○到時，
    伊家中還有二個友人「阿智」及呂芳川在場，我們在聊天，
    乙○○來了一下就走了等語（見本院九十四年七月十一日準
    備程序筆錄），前後所述情節迴異，益見被告丙○○辯稱在
    「魯超」家云云，為畏罪杜撰之詞，殊無可採。況依被告丙○○前揭所述，案發當天下午有電請乙○○至伊家中，之後
    仍在當天下午乙○○又到伊家中，載伊到桃園市○○路○路
    邊陪乙○○拿東西（見本院同上筆錄）等情觀之，顯見被告
    二人關係良好，交情菲淺，被告丙○○辯稱本件係乙○○挾
    怨虛捏云云，亦不足採。綜上，本件事證明確，被告二人之
    犯行均堪認定。
二、核被告二人所為，均係犯刑法第三百二十條第一項之普通竊
    盜罪及同法第三百二十五條第一項之普通搶奪罪。被告二人
    就前揭普通竊盜及搶奪犯行，具有犯意聯絡及行為分擔，為
    共同正犯。又其二人所犯之上開兩罪之間，具有方法結果之
    牽連關係，依刑法第五十五條之規定，應從一重之普通搶奪
    罪處斷。被告二人分別有如事實欄一所述之犯罪科刑及執行
    完畢之紀錄，此有其等之臺灣高等法院被告前案紀錄表在卷
    可按，其二人前受有期徒刑執行完畢，於五年內再犯本件最
    重本刑為有期徒刑以上之罪，為累犯，皆應依刑法第四十七
    條之規定加重其刑。被告乙○○於前開竊盜及搶奪案件，在
    警方尚未知悉何人涉案前，即主動前往桃園縣政府警察局桃
    園分局中路派出所向承辦警員黃宣樺、楊仁見坦承上情，此
    有警詢筆錄一份可資佐證（見偵卷第七至一○頁），核與自
    首要件相符，應依刑法第六十二條前段之規定減輕其刑，並
    就被告乙○○之部分依法先加後減。爰審酌被告二人之素行
    ，且其二人均係年富力強，不思循正當途徑謀取報酬，而任
    意竊取他人機車及搶奪獨行婦女之財物，造成被害婦女之恐
    懼，並嚴重影響社會治安，惟念被告乙○○事後良心不安，
    主動自首犯行，悔意甚殷，而被告丙○○則飾詞圖卸，不知
    悔悟等一切情狀，分別量處如主文所示之刑，並就被告乙○○所處之刑諭知易科罰金之折算標準，以示懲戒。
據上論斷，應依刑事訴訟法第二百九十九條第一項前段，刑法第
二十八條、第三百二十條第一項、第三百二十五條第一項、第五
十五條、第四十七條、第六十二條前段、第四十一條第一項前段
，罰金罰鍰提高標準條例第一條前段、第二條，判決如主文。
本案經檢察官楊挺宏到庭執行職務。
中　　華　　民　　國　　94　　年　　9 　　月　　13　　日
                  刑事第八庭  審判長法　官　曾家貽
                                    法  官  陳彥宏
                                    法  官  吳為平
以上正本證明與原本無異。
如不服本判決，應於送達後十日內，向本院提出上訴狀。
                                    書記官  賴朱梅
中　　華　　民　　國　　94　　年　　9 　　月　　15　　日
附錄論罪科刑法條：
刑法第三百二十條第一項
意圖為自己或第三人不法之所有，而竊取他人之動產者，為竊盜
罪，處五年以下有期徒刑、拘役或五百元以下罰金。
刑法第三百二十五條第一項
意圖為自己或第三人不法之所有，而搶奪他人之動產者，處六月
以上五年以下有期徒刑。
